# 对于不能收回的应收股利，能否计提坏账或冲销

提问人：我心飞翔 时间：2016-02-15 15:11:53
如果确实不能收回，进行冲销账务处理，能否直接冲减当期投资收益，需要什么流程和附件？谢谢

回答人：chenyiwei
首先考虑当初确认该项应收股利的依据是否充分，是否仅仅依据被投资方的股东会决议而没有考虑其支付能力，是否构成重大前期差错等（例如是否为了调节股改基准日净资产目的而要求下面子公司作出利润分配决议，但并未实际要求支付）。 如果不属于前期差错的，则区分情况处理：如果被投资方的股东会已经撤销了当初的股利分配决议，则相应的应收股利也应当予以冲销；如果确实是无力支付，则考虑计提坏帐准备，并进一步考虑对其股权投资是否有必要计提减值准备。

提问人：ColPloA/ka 时间：2017-03-26 16:38:12
首先考虑当初确认该项应收股利的依据是否充分，是否仅仅依据被投资方的股东会决议而没有考虑其支付能力，是否构成重大前期差错等（例如是否为了调节股改基准日净资产目的而要求下面子公司作出利润分配决议，但并未实际要求支付）。 如果不属于前期差错的，则区分情况处理：如果被投资方的股东会已经撤销了当初的股利分配决议，则相应的应收股利也应当予以冲销；如果确实是无力支付，则考虑计提坏帐准备，并进一步考虑对其股权投资是否有必要计提减值准备。
那如果是股东会同意冲销，是冲减当期投资收益 还是年初未分配利润？

回答人：chenyiwei
成本法投资冲回投资收益；权益法投资转回长期股权投资成本。